臺灣臺中地方法院刑事判決　　　　　　　96年度易字第1960號
公　訴　人　臺灣臺中地方法院檢察署檢察官
被　　　告　丙○○
上列被告因竊盜案件，經檢察官提起公訴（96年度偵字第8772號
），本院判決如下：
    主    文
丙○○竊盜，累犯，處有期徒刑伍月，如易科罰金，以新臺幣壹
仟元折算壹日。
    犯罪事實
一、丙○○前於民國89年間，因竊盜案件，經本院於90年5月21
    日以89年度易字第4110號判決判處有期徒刑7月確定；於92
    年間，因詐欺、竊盜及毒品案件，分經本院於93年4月20日
    、93年5月5日、94年4月20日以92年度易字第2417號、93年
    度易字第572號及92年度訴字第2704號，各判處有期徒刑4月
    、6月及2年3月確定，經本院定應執行刑有期徒刑2年8月，
    於95年5月25日假釋出監，並於95年9月21日縮刑期滿假釋未
    經撤銷視為執行完畢。惟丙○○猶不知悔改，於96年3月31
    日中午12時20分許，騎乘車牌號碼AQS-477號重型機車，行
    經臺中市○○區○○路2段615號前時，見停放於該處之車牌
    號碼5A-7783號自小貨車駕駛甲○○正在卸貨，車門未上鎖
    ，竟意圖為自己不法之所有，徒手打開該自小貨車車門，竊
    取甲○○所有置於駕駛座旁之咖啡色背包一個（內含證件）
    ，得手後欲離去之際，遭甲○○察覺上前攔阻，適有巡邏員
    警經過而合力當場逮捕丙○○。
二、案經臺中市警察局第四分局報請臺灣臺中地方法院檢察署檢
    察官偵查起訴。
    理    由
一、訊據被告丙○○固供承於上開時、地，騎乘機車經過甲○○
    駕駛之自小貨車停放於該處卸貨之際，下手行竊甲○○所有
    置於車內之背包，嗣遭逮捕之事實，然辯稱：伊打開該小貨
    車的車門後不到幾秒，下手行竊背包時，即被甲○○發現制
    伏壓在地上，並未偷到背包云云。惟按，竊盜罪既遂與未遂
    之區別，應以所竊之物已否移入自己權力支配之下為標準。
    若已將他人財物移歸自己所持，即應成立竊盜既遂罪，最高
    法院17年上字第509號判例要旨足資參照。經查，證人即被
    害人甲○○於警詢中指證稱：伊搬完貨物後走向車上，發現
    被告正在行竊伊放置於車內之背包，出聲制止後被告不加理
    會，手上拿著背包意圖逃逸，適有巡邏員警經過，即一同將
    被告制伏；該背包原來置於車內駕駛座旁等語（見警卷第1
    頁至第2頁），依證人甲○○所證，被告於證人甲○○上前
    攔阻之際，業已取得背包。參諸卷附現場查獲照片，被告騎
    乘之機車係位於證人甲○○所駕駛之自小貨車駕駛座車門側
    ，被告亦供承伊騎乘機車至該貨車車門旁，從車窗看見車內
    有包包，即將貨車車門打開等語（見本院卷第12頁、第25頁
    ），被告當時所在位置相對於被告下手行竊之背包所在位置
    即車內駕駛座旁，距離甚短，伸手可即，所需拿取時間亦甚
    短暫，是認證人甲○○證稱：被告斯時業已拿得背包意圖逃
    逸等情，應可採信。被告於警詢中亦自承：伊於上開時、地
    徒手打開貨車車門，將放置於車內駕駛座旁的咖啡色背包拿
    出正要離開時，就遭附近執行巡邏的警員及車主逮捕等語相
    符（見警卷第4頁），足見被告應已將該背包置於自己實力
    支配之下而竊取得逞，被告辯稱尚未竊得云云，不足採信。
    揆諸上揭判例意旨，被告之竊盜犯行核屬既遂無訛。此外，
    並有現場照片6張、扣押物品目錄表及贓物認領保管單各1張
    附卷可證。是本件事證明確，被告犯行堪予認定，應予依法
    論科。
二、核被告所為，係犯刑法第320條第1項之普通竊盜既遂罪。查
    被告前於92年間，因詐欺、竊盜及毒品案件，分經本院於93
    年4月20日、93年5月5日、94年4月20日以92年度易字第2417
    號、93年度易字第572號及92年度訴字第2704號，各判處有
    期徒刑4月、6月及2年3月確定，經本院定應執行刑有期徒刑
    2年8月，於95年5月25日假釋出監，並於95年9月21日縮刑期
    滿假釋未經撤銷視為執行完畢，有臺灣高等法院被告前案紀
    錄表及臺灣臺中地方法院檢察署刑案資料查註紀錄表各1份
    在卷可憑，其於有期徒刑執行完畢後，5年內故意再犯本件
    有期徒刑以上之罪，為累犯，應依刑法第47條第1項之規定
    加重其刑。爰審酌被告迭有前揭竊盜等前科猶不知悔改，復
    犯本案，顯未收矯治教化之效，年輕力壯，竟不思以正當途
    徑賺取金錢，屢次犯案，量刑不宜過輕，惟衡酌被告本案所
    竊得之財物價值非鉅，所竊物品業經被害人領回，犯罪所生
    之損害尚非鉅大，暨於本院審理中供承部分竊行，犯後態度
    尚可，及其犯罪之目的、手段暨前開竊盜案件之量刑輕重，
    等一切情狀，量處如主文所示之刑，並諭知易科罰金之折算
    標準，以資懲儆。
據上論斷，應依刑事訴訟法第284條之1、第299條第1項前段、刑
法第320條第1項、第47條第1項、第41條第1項前段、刑法施行法
第1條之1第1項、第2項前段，判決如主文。
本案經檢察官乙○○到庭執行職務。
中　　華　　民　　國　　96　　年　　5 　　月　　9 　　日
                  臺灣臺中地方法院刑事第五庭
                      法  官  吳崇道
上正本證明與原本無異。
如不服本判決，應於送達後十日內向本院提出上訴狀（須附繕
本），上訴於台灣高等法院台中分院。
                      書記官  黃舜民
中　　華　　民　　國　　96　　年　　5 　　月　　9 　　日
附錄論罪科刑法條
附錄本案論罪科刑法條全文：
刑法第320條第1項
意圖為自己或第三人不法之所有，而竊取他人之動產者，為竊盜
罪，處5年以下有期徒刑、拘役或500元以下罰金。
